臺灣臺北地方法院交通事件裁定
受處分人　　甲○○
上列受處分人因違反道路交通管理處罰條例案件，對於台北市交
通事件裁決所民國九十三年十一月一日所為之處分（原處分案號
：北市裁三字第裁二二－ＡＣＵ一四四九九八號），聲明異議，
本院裁定如下：
        主  文
異議駁回。
        理  由
一、按道路交通安全規則第九十條前段規定：「駕駛人駕駛汽車
    ，應遵守道路交通標誌、標線、號誌之指示」，又道路交通
    管理處罰條例第六十條第二項第三款規定：「汽車駕駛人，
    駕駛汽車有左列情形之一，而本章各條無處罰之規定者，處
    新臺幣九百元以上一千八百元以下罰鍰：‧‧‧三、不遵守
    道路交通標誌、標線、號誌之指示者。」
二、異議人即受處分人甲○○駕駛ＢＹ－九七九七號自小客車於
    九十二年十二月十八日十八時五十分在沿台北市○○街行駛
    至延平北路五段口，於號誌狀況仍為紅燈時占用機車專用停
    等區內臨時停車，其後見延平北路五段無車輛行駛，竟於紅
    燈時右轉，經當場值勤之台北市政府警察局士林分局警員吳
    浚育依法攔停掣單舉發，以受處人違反道路交通管理處罰條
    例第六十條第二項第三款之違規（紅燈右轉部分，員警未予
    舉發）。受處分人於到案日期前向原處分機關提出申訴，經
    原處分機關請舉發單位調查結果，仍認受處分人有前開違規
    行為，原處分機關乃依前揭道路交通管理處罰條例第六十條
    第二項第三款，處罰緩新台幣一千八百元整，並依同條例第
    六十三條第一項記違規點數一點。
三、本件異議人異議意旨略以：異議人駕駛車輛行至葫東街、延
    平北路口時，因前方堵車遂停於葫東街口斑馬線之前，且該
    處並無機車停等區，舉發交通違規與事實不符云云。
四、經查：本件違規之取締經過業經證人即舉發台北市政府警察
    局士林分局社子派出所警員郭浚育到庭結證陳稱：「（問：
    當時違規情形？）當時十七點至十九點在延平北路五段語葫
    東街口執行勤務，當時延平北路南往北是綠燈，葫東街是紅
    燈，看到一台自小客車停在葫東街劃設的機車停等區，原本
    要攔他下來，後來該小客車駕駛闖紅燈右轉至延平北路五段
    ，我們攔下他告知他違規事項，包括占用機車停等區及闖紅
    燈，我後來只告發占用部分，因為駕駛一直求情，法律也不
    外乎人情，所以我只告發他占用部分，當時他有承認占用。
    」、「（問：當時葫東街車流量是否很多？）很多。他當時
    在紅燈後的確占用到機車停等區，而且他當時也承認並簽收
    通知單。」、「我當時距離路口十公尺，視線很清楚，也非
    完全平行，角度可以看到異議人占用機車停等區。」等語明
    確（參見本院九十三年十二月十七日訊問筆錄）。再輔以卷
    內異議人所提出之葫東街口照片，該照片顯示葫東街於該處
    確有機車停等區，益見證人所言非虛，而非如異議人所辯稱
    該處並無機車停等區。且證人到庭具結證述，其與受處分人
    毫無怨隙，亦為異議人所是認，證人斷無自陷於偽證罪之追
    訴而構詞誣賴受處分人之理，且無積極證據證明證人吳浚育
    上開供述係屬虛偽，亦未有足以令人顯信其供述為不可採之
    品性證據或前科證據存在，本院自不得僅以證人為本件開單
    告發受處分人之員警而全盤否定其在訴訟上所具有之原證人
    資格。又交通警察掣單舉發違反道路交通管理處罰條例所列
    之違規事實，本質上為行政處分，係公務員基於職務上之權
    力，依法就特定之具體事件所為之具公法上效果之單方面行
    政行為，基於公務員為公法上行為具有公信力之原則，該行
    政行為當可被推定為真正，其據以依法處分之事實認定亦為
    正確無誤，本此公信原則，乃立法者賦予行政機關制定違反
    道路交通事件統一裁罰標準及處理細則，使勤務員警得當機
    處分（如該細則第二十三條）以達其維護交通秩序、安全之
    行政目的，反之，若謂公務員一切行政行為均需預留證據以
    證其實，則國家行政勢必窒礙難行，據此，刑事訴訟法就犯
    罪證據有關之規定中與屬行政秩序罰之交通違規裁罰本質不
    合之部分，自不在準用之列，從而，本院查無任何證據足資
    證明其有捏造事實違法取締之情事，則執勤員警本其維護交
    通秩序、安全職責所為之舉發，自應受到合法、正確之推定
    。據此，受處分人所辯，顯無理由，本件事證明確，受處分
    人之違規行為，應堪認定。
五、綜前所陳，異議人確有於前述時、地駕駛汽車占用機車停等
    區臨停之不遵守道路交通標線之違規行為，從而，原處分機
    關依前揭道路交通管理處罰條例第六十條第二項第三款，處
    罰緩新台幣一千八百元整，並依同條例第六十三條第一項記
    違規點數一點，核屬有據，異議人之聲明為無理由，應予駁
    回。
據上論斷，應依道路交通案件處理辦法第十九條前段裁定如主文
。
中　　華　　民　　國　　93　　年　　12　　月　　29　　日
                  交通法庭法  官    吳定亞
以上正本證明與原本無異。
如不服本裁定應於送達後五日內向本院提出抗告狀。
                          書記官    張漪蕙
中　　華　　民　　國　　94　　年　　1 　　月　　3 　　日
